【裁判字號】    96,交聲,1787
【裁判日期】    970218
【裁判案由】    交管條例聲異
【裁判全文】
臺灣板橋地方法院交通事件裁定        96年度交聲字第1787號
原處分機關  交通部公路總局臺北區監理所
受處分人即
異  議  人  乙○○
上列受處分人即異議人因違反道路交通管理處罰條例案件，對於
交通部公路總局臺北區監理所民國96年10月30日所為之處分（北
監營裁字第裁40-C00000000號），聲明異議，本院裁定如下：
    主  文
異議駁回。
    理  由
一、按「汽車駕駛人，行經有燈光號誌管制之交岔路口闖紅燈者
    ，處新台幣一千八百元以上五千四百元以下罰鍰」，道路交
    通管理處罰條例第53條第1 項定有明文，且如有上開交通違
    規，並應依同條例第63條第1 項第3 款規定，記違規點數3
    點。
二、原處分機關認受處分人即異議人乙○○於民國96年10月14日
    凌晨零時45分許，駕駛車號299-MD號計程車，行經臺北縣板
    橋市○○街與林園街交岔路口時，由林園街闖越紅燈左轉往
    西門街方向行駛，涉有道路交通管理處罰條例第53條第1 項
    之違規，嗣經警攔截製單舉發後，爰依上開法律規定，於96
    年10月30日以北監營裁字第裁40-C00000000號裁處異議人罰
    鍰新台幣（下同）2 千7 百元及記違規點數3 點在案，此有
    臺北縣政府警察局舉發違反道路交通管理事件通知單影本、
    原處分機關違反道路交通管理事件裁決書影本各1 份附卷可
    按。
三、聲明異議意旨略以：異議人並未闖紅燈，異議人是在綠燈時
    左轉前揭路口，但在左轉的過程中，異議人發現右側有一個
    行人，想說等看看他是否要坐車，異議人就停在路中間，當
    時是凌晨快接近一點時，都沒有車子，異議人有按喇叭，但
    那個行人後來就被機車載走了，異議人只好又開動左轉，左
    轉後馬上就看到二個警察，他們在異議人行駛的車道上逆向
    騎車，其中有一台先騎到順向的車道，另一台就騎到異議人
    的駕駛座旁邊，說異議人闖紅燈，異議人有告知上情，但他
    叫異議人迴轉，並且製單告發。爰聲明異議，請求撤銷上開
    裁決云云。
四、經查：
  (一)證人即案發當時之現場值勤警員甲○○到庭證稱：「（問：
    本件是否你所承辦？當時情形？）是。當時我們騎機車在板
    橋市○○街上住府中路方向行駛，我們並沒有逆向行駛，我
    們在前一個路口就已經有開完一個違規闖紅燈的駕駛人紅單
    ，開完後我們就順向行駛過來，就看到異議人由林園街左轉
    西門街過來，我們有當場目擊他闖紅燈，我們那個位置可以
    明確看到路口的狀況」、「（問：你當時看到異議人闖紅燈
    時，距離他多遠？）約15公尺，雖然西門街有一點轉彎，但
    從我們的位置仍然可以清楚看到異議人闖紅燈」、「（問：
    你是否是從燈號來判斷，還是你確實有親眼目擊？）我確實
    有親眼目擊」、「（問：剛才異議人說你們是在逆向的道路
    上攔停他，是否實在？）不實在。我們是順向攔停。我們是
    在他從林園街左轉西門街，在他車子還沒有超越雙黃線之前
    ，就已經攔停，我們是按喇叭攔停他，他也知道我們攔停，
    他當時是停在路中間，是我叫他迴轉，所以他才迴轉過來」
    、「（問：當時攔停異議人時，距離他多遠？）約5 公尺」
    、「（問：你們按喇叭他就知道你們在攔停他？）我們當時
    已經靠近他的駕駛座，他也看見我們，所以他有停車，我就
    到他的駕駛座旁邊告知他有違規，請他迴轉回來」、「（問
    ：後來攔停異議人後，異議人有何反應？）詳細情形我不太
    記得，但印象中他有跟我說他沒有紅燈左轉，但我們告訴他
    我們有目睹他紅燈左轉，才會攔停他。我們確實有看到他整
    個闖紅燈的情形，我們有看到他在林園街燈號是紅燈時，就
    已經是慢慢的左轉，並非是在林園街綠燈時左轉」、「（問
    ：你如何知道林園街當時的燈號是紅燈？）因為西門街有一
    個左轉的弧度，所以看林園街的燈號看的特別清楚」、「（
    問：視力狀況？）我有近視，但戴眼鏡之後正常，我當天值
    勤時有戴眼鏡」、「（問：舉發本件時之天候狀況如何？）
    天候良好，且西門街整條都有路燈，所以視線良好」、「（
    問：是否認識異議人？與異議人間有無嫌隙？）不認識異議
    人，與異議人間沒有任何嫌隙」等語（參見本院96年12月7
    日訊問筆錄）。
  (二)審諸前揭警員所證乙節，並無不合常理或矛盾之處，其所為
    證詞業已清楚證述異議人駕駛前揭車輛，於案發時、地確有
    闖紅燈之交通違規情事甚明。至除該證人之證詞外，固無另
    以錄影或照相等方式所拍攝之車輛違規錄影帶或照片另資證
    明。惟一般警員執行交通勤務，依法並未要求就上開車輛闖
    紅燈等違規事項必須錄影或拍照存證，且因此等違規情事均
    發生於一剎那之間，除非於案發現場恰有預先錄影或擺設固
    定之照相設備，否則要求值勤警員或舉發機關緊急錄影或照
    相，並須以此為證，亦未免與執行勤務之實況難合。職是，
    本院以為雖無違規錄影或照片等證據資料另為佐證，但案發
    當時之現場值勤警員亦不失為可資證明之證人身分，該警員
    既已到庭作證如上，其證詞尚屬合理，且衡諸該警員係依法
    執行公務，其與異議人並不認識，亦無任何嫌隙可言，該警
    員當不至甘冒涉犯偽證罪之風險，蓄意構陷異議人有此交通
    違規，故該警員上述之證言應可採信，當堪認定異議人確有
    上開之違規事實無訛，異議人仍執詞為辯，容難足取。
五、綜上所述，應堪認定異議人確有前揭之交通違規情事，異議
    人空言為辯並無足取。揆諸首揭法律規定，異議人既駕車行
    經有燈光號誌管制之交岔路口闖紅燈，原處分機關審酌異議
    人違規情節，處以法律規定額度內之罰鍰2 千7 百元，並記
    違規點數3 點，自屬有據。異議人仍執詞聲明異議，洵無理
    由，本院當應裁定駁回。
六、結論：依道路交通管理處罰條例第87條第2 項、道路交通案
    件處理辦法第19條，裁定如主文。
中    華    民    國    97    年    2     月    18    日
                  交通法庭      法  官  陳信旗
以上正本證明與原本無異。
如不服本裁定，應於送達後5 日內向本院提出抗告狀。
                                書記官  陳昭綾
中    華    民    國    97    年    2     月    19    日


司法院資訊處製作；財團法人民間司法改革基金會備份。
